---
title: "Práctica Preparación y Manipulación de Datos en R"
author: "Esther Puerto Sanz"
date: "20 December 2018"
output:
  pdf_document: default
  html_document: default
---

```{r setup, include=FALSE}
knitr::opts_chunk$set(echo = TRUE)
knitr::opts_knit$set(root.dir = "../Datos")
```

## 1- Objetivo

El objetivo de esta práctica es limpiar un dataset afin de prepararlo para posibles análisis y modelos.

## 2- Lectura del dataset en R

```{r carga del dataset}
cleanData <- read.table("DataToClean.csv", row.names=NULL, sep="," , header = TRUE, fill=TRUE, 
                        check.names = FALSE, encoding= "UTF-8", na.strings = "")
```

Se procede a la instalación de los paquetes DataCombine para la aplicación de la función "FillDown()", DataMart para aplicar la función "strdehtml()" y finalmente stringr para aplicar "str_trim()" para la eliminación de espacios.

```{r message=FALSE, warning=FALSE}
if(!is.element("DataCombine", installed.packages())){
  install.packages("DataCombine")
}

if(!is.element("datamart", installed.packages())){
  install.packages("datamart")
}

if(!is.element("stringr", installed.packages())){
  install.packages("stringr")
}

```

Se procede a la carga de librerías:

```{r, carga de librerías}
library(DataCombine)
library(datamart)
library(stringr)
```

## 3- Acciones de limpieza

###     3.1- Limpieza de nombre de variables

Primero quitamos los paréntesis y el texto entre paréntesis de los nombres de las variables:
  
```{r}
cleanDataPar <- gsub(pattern= " *\\(.*?\\) *", replacement= "", names(cleanData))
names(cleanData) <- cleanDataPar
rm(cleanDataPar)
```

Después procedemos a quitar el espacio de las variables "Street 2" y "Strange HTML"
 
```{r}
cleanDataEsp <- gsub(pattern= " " , replacement="", names(cleanData))
names(cleanData) <- cleanDataEsp
rm(cleanDataEsp)
```

###     3.2- Limpieza de la variable Área.

Ejecutamos la función "FillDown" que rellena los valores perdidos NAs con el anterior valor no missing. 
Previamente hemos instalado el paquete "DataCombine" para poder aplicar la función de FillDown.

```{r}
cleanDataFD <- FillDown(cleanData, 'Area')
cleanData <- cleanDataFD
rm(cleanDataFD)
```

###     3.3 - Limieza de las variables Street y Street2

Quitamos los espacios situados antes y después del texto de las columnas Street y Street2 a través de la función str_trim().

```{r,}
StreetEsp <- str_trim(cleanData$Street)
cleanData$Street <- StreetEsp
Street2Esp <- str_trim(cleanData$Street2)
cleanData$Street2 <- Street2Esp
rm(StreetEsp)
rm(Street2Esp)
```

Sustituimos los caracteres extraños de la columna "Street" por espacios.

```{r}
cDataStreet <- gsub(pattern= "å", replacement= " ", cleanData$Street)
cleanData$Street <- cDataStreet
rm(cDataStreet)
```

Nos aseguramos de que hay un espacio entre la coma y la siguiente palabra.
```{r}
StreetCo <- gsub(",([[:alpha:]])", ", \\1", cleanData$Street)
cleanData$Street <- StreetCo
Street2Co <- gsub(",([[:alpha:]])", ", \\1", cleanData$Street2)
cleanData$Street2 <- Street2Co
rm(StreetCo)
rm(Street2Co)
```

Hay varias calles con el nombre en Mayúsculas, para uniformarlo, vamos a pasarlo a minúsculas tanto en la variale "Street" como en "Street2"

```{r}

StreetMay <- tolower(cleanData$Street)
cleanData$Street <- StreetMay

StreetMay2 <- tolower(cleanData$Street2)
cleanData$Street2 <- StreetMay2
rm(StreetMay)
rm(StreetMay2)
```

Convertimos la primera letra de las columnas "Street" y "Street2" a Mayúsculas:

```{r}
StreetM <- gsub("(^|[[:space:]])([[:alpha:]])", "\\1\\U\\2", cleanData$Street, perl=TRUE)
cleanData$Street <- StreetM
Street2 <- gsub("(^|[[:space:]])([[:alpha:]])", "\\1\\U\\2", cleanData$Street2, perl=TRUE)
cleanData$Street2 <- Street2
rm(StreetM)
```


El nombre de Wolverhmapton, contiene caracteres extraños, los vamos a eliminar y además uniformamos el nombre:

```{r}
StreetWo <- gsub(pattern= "\u0089|\u0090", replacement= "", cleanData$Street)
StreetWo <- gsub(pattern= "WÛton|Wûton|W'ton|Wolves|Wton|Woolverhampton", 
                 replacement= "Wolverhampton", StreetWo)
cleanData$Street <- StreetWo
rm(StreetWo)
Street2Wo <- gsub(pattern= "\u0089|\u0090", replacement= "", cleanData$Street2)
Street2Wo <- gsub(pattern= "WÛton|Wûton|W'ton|Wolves|Wton|Woolverhampton",
                  replacement= "Wolverhampton", Street2Wo)
cleanData$Street2 <- Street2Wo
rm(Street2Wo)
```

###     3.4 - Limpieza de la variable StrangeHTML

La columna StrangeHTML, tiene algunos HTML escaped caracteres, procedemos a unescaped.
Para ello, previamente hemos cargado la libreria "dataMart"

```{r}
HtmlUne <- strdehtml(as.character(cleanData$StrangeHTML))
cleanData$StrangeHTML <- HtmlUne
rm(HtmlUne)
```


## 5- Exportación del dataset limpio

Finalmente vamos a exportar el dataset que hemos limpiado desde R a un fichero local con un formato csv.
```{r}
write.table(cleanData, file="cleanData.csv", sep=";", row.names=FALSE)

```

## 6- Conclusiones

Con la limpieza del DataSet ya podemos empezar a trabajar en el análisis de datos.


